【裁判字號】    98,審訴,2751
【裁判日期】    980730
【裁判案由】    毒品危害防制條例
【裁判全文】
臺灣高雄地方法院刑事判決            98年度審訴字第2751號
公  訴  人  臺灣高雄地方法院檢察署檢察官
被      告  甲○○
                    另案羈押在臺灣高雄看守所
指定辯護人  本院公設辯護人黃秋葉
上列被告因毒品危害防制條例案件，經檢察官提起公訴（98年度
毒偵字第3061號），本院合議庭裁定由受命法官獨任依協商程序
審理，判決如下：
    主  文
甲○○施用第一級毒品，累犯，處有期徒刑捌月；又施用第二級
毒品，累犯，處有期徒刑肆月。應執行有期徒刑拾月。
    事實及理由
一、本件犯罪事實及證據，除犯罪事實「以95年度訴字第6573號
    判處有期徒刑8 月、以96年度訴字第725 號判處有期徒刑8
    月確定」更正為「以95年度訴字第3449號判決，判處有期徒
    刑8 月確定，及以96年度訴字第725 號判決，判處有期徒刑
    10月確定」；「在不詳處所」更正為「在其高雄縣林園鄉○
    ○○路125 巷20號之住處」；證據部分補充「被告甲○○於
    本院審理中之自白」外，餘均引用檢察官起訴書之記載，如
    附件。
二、本件被告業已認罪，並經辯護人協助下與檢察官於審判外達
    成協商之合意，渠等合意內容為：被告願受科刑範圍如主文
    所載。經核被告所為，係犯毒品危害防制條例第10條第1 項
    之施用第一級毒品罪，及同條第2 項之施用第二級毒品罪，
    而被告有上述之前科紀錄乙情，有臺灣高等法院被告前案紀
    錄表在卷可稽，其受有期徒刑執行完畢，5 年內故意再犯本
    件最重本刑為有期徒刑以上之2 罪，為累犯，均應依刑法第
    47條第1 項規定加重其刑。此外，上開協商合意內容，並無
    刑事訴訟法第455 條之4 第1 項所列不得認罪協商之情形，
    本件既經檢察官聲請改依協商程序而為判決，本院爰不經言
    詞辯論，於協商合意範圍內為協商判決。
三、應適用之法條：刑事訴訟法第455 條之4 第2 項、第455 條
    之8 、第454 條第2 項，毒品危害防制條例第10條第1 項、
    第2 項，刑法第11條前段、第47條第1 項、第51條第5 款。
四、本判決除有刑事訴訟法第455 條之4 第1 項第1 款、第2 款
    、第4 款、第6 款、第7 款所定情形之一，或違反同條第2
    項規定者外，不得上訴。
本案經檢察官陳麗琇到庭執行職務。
中    華    民    國    98    年    7     月    30    日
                  刑事第十庭    法  官  陳君杰
以上正本證明與原本無異。
如不服本判決應於收受判決後10日內向本院提出上訴書狀，並應
敘述具體理由。其未敘述上訴理由者，應於上訴期間屆滿後20日
內向本院補提理由書(均須按他造當事人之人數附繕本)「切勿逕
送上級法院」。
中    華    民    國    98    年    7     月    30    日
                                書記官  李承悌
附錄本判決論罪科刑法條全文：
毒品危害防制條例第10條
施用第一級毒品者，處6 月以上5 年以下有期徒刑。
施用第二級毒品者，處3年以下有期徒刑。
附件：
臺灣高雄地方法院檢察署檢察官起訴書
                                    98年度毒偵字第3061號
    被      告  甲○○  男  31歲（民國○○年○月○日生）
                        住高雄縣林園鄉○○村○○○路125
                          巷20號
                        國民身分證統一編號：Ｚ000000000號
                        （另案羈押於臺灣高雄看守所）
上列被告因違反毒品危害防制條例案件，業經偵查終結，認應提
起公訴，茲敘述犯罪事實、證據並所犯法條如下：
        犯罪事實
一、甲○○前因施用毒品案件，經觀察、勒戒後，認無繼續施用
    毒品之傾向，於民國94年7月6日執行完畢釋放，並經本署檢
    察官以94年度毒偵字第4779號為不起訴處分確定。又因竊盜
    、施用毒品案件，經臺灣高雄地方法院以95年度易字第1414
    號判處有期徒刑1年、以95年度訴字第6573號判處有期徒刑8
    月、以96年度訴字第725號判處有期徒刑8月確定，嗣減刑、
    定執行刑甫於於96年12月31日縮刑期滿執行完畢。詎其仍不
    知悔改，基於施用第一級毒品海洛因、第二級毒品甲基安非
    他命之犯意，於98年3月26日18時20分許為警採尿時回溯24
    小時內某時，在不詳處所，分別施用海洛因、甲基安非他命
    1 次。嗣於同月26日16時許，在高雄縣林園鄉○○路與忠孝
    東路口為警查獲，經採尿送驗後，始知上情。
二、案經高雄市政府警察局林園分局報告偵辦。
        證據並所犯法條
一、證據清單及待證事實
  ┌──┬───────────┬────────────┐
  │編號│證據清單              │待證事實                │
  ├──┼───────────┼────────────┤
  │ 一 │臺灣檢驗科技股份有限公│被告尿液呈甲基安非他命、│
  │    │司濫用藥物尿液檢驗報告│可待因、嗎啡陽性反應之事│
  │    │、尿液採證檢驗對照表、│實。                    │
  │    │各1紙                 │                        │
  ├──┼───────────┼────────────┤
  │ 二 │刑案資料查註紀錄表及全│被告5年內再犯本件施用毒 │
  │    │國施用毒品案件紀錄表各│品案件之事實。          │
  │    │1份                   │                        │
  └──┴───────────┴────────────┘
二、核被告甲○○所為，係犯毒品危害防制條例第10條第1項施
    用第一級毒品、同條第2項施用第二級毒品等罪嫌。被告所
    犯上開2罪，犯意個別，行為殊異，請予分論併罰。又被告
    曾受犯罪事實欄所載有期徒刑執行完畢等情，此有本署刑案
    資料查詢紀錄表1份在卷可查，其於5年以內故意再犯本件有
    期徒刑以上之罪，為累犯，請依刑法第47條第1項規定加重
    其刑。
三、依刑事訴訟法第251條第1項提起公訴。
    此    致
臺灣高雄地方法院
中    華    民    國    98    年    6     月    26    日
                              檢  察  官  乙○○
上正本證明與原本無異
中    華    民    國    98    年    7     月    3     日
                              書  記  官  李珮青
附錄所犯法條：
毒品危害防制條例第10條
施用第一級毒品者，處6月以上5年以下有期徒刑。
施用第二級毒品者，處3年以下有期徒刑。


司法院資訊處製作；財團法人民間司法改革基金會備份。
